【裁判字號】    98,上易,422
【裁判日期】    980811
【裁判案由】    侵占
【裁判全文】
臺灣高等法院臺南分院刑事判決         98年度上易字第422號
上  訴  人  臺灣雲林地方法院檢察署檢察官
被      告  甲○○
被      告  乙○○
上列上訴人因被告侵占案件，不服臺灣雲林地方法院97年度易字
第1039號中華民國98年5月12日第一審判決（起訴案號：臺灣雲
林地方法院檢察署97年度調偵字第331號、第332號），提起上訴
，本院判決如下：
    主  文
原判決撤銷。
甲○○、乙○○共同犯詐欺取財罪，甲○○處有期徒刑拾月。乙○○處有期徒刑陸月，乙○○部分，如易科罰金，以銀元參佰元
即新台幣玖佰元折算壹日。
    事  實
一、甲○○與乙○○為夫妻，兩人於民國（下同）94年間，因投
    資失利致經濟狀況不佳，乃基於意圖為自己不法所有之犯意
    聯絡，由甲○○於94年間，佯稱與丙○○共同以投標方式，
    投資經營交通部臺灣鐵路管理局貨運服務總所臺中貨運服務
    所之彰化縣員林鎮員林停一停車場（下稱：員林停一停車場
    ），並以要求丙○○，向臺新銀行、國泰世華銀行、富邦銀
    行、中國信託銀行分別貸款，投資入股之詐欺方法，使丙○○陷於錯誤，而同意出名貸款，分別於94年4月18日、19日
    、20日（起訴書贅載：21日），分別向上開銀行貸款新臺幣
    （下同）266,670元、430,000元、378,170元、200,000元，
    並轉匯入丙○○所開立之土地銀行斗六分行000000000000號
    帳號、國泰世華銀行斗六分行0000000000000號帳號、富邦
    銀行嘉義分行000000000000號（起訴書誤載為：000000000
    00000號）帳號內。丙○○並將上揭土地銀行斗六分行、國
    泰世華銀行斗六分行、富邦銀行嘉義分行帳戶之存摺本、印
    章、金融卡、密碼交由甲○○保管使用，以支付投標金等支
    出。甲○○乃指示乙○○於94年4月18日，前往土地銀行斗
    六分行以臨櫃方式，又於同月19日、20日（起訴書漏載）、
    21日前往國泰世華銀行斗六分行以臨櫃方式，再於同月20日
    、21日前往富邦銀行嘉義分行以金融卡提領方式，分別提領
    266,670元、430,900元（起訴書誤載：430,000元）、378,
    000元（起訴書誤載：378,170元）、197,000元（不含金融
    卡跨行提款手續費共60元），而詐得1,272,570元，並隨即
    避不見面，亦未投標。乙○○、甲○○二人於同年6月5日出
    境潛逃至中國，後因發布通緝，於97年8月19日入境時為警
    逮捕，而查知上情。
二、案經告訴人丙○○訴由雲林縣警察局斗六分局報請台灣雲林
    地方法院檢察署檢察官偵查起訴。
    理  由
壹、程序分面；
一、證據能力：
    按被告以外之人於審判外之陳述，雖不符前四條之規定，而
    經當事人於審判程序同意作為證據，法院審酌該言詞陳述或
    書面陳述作成時之情況，認為適當者，亦得為證據。當事人
    、代理人或辯護人於法院調查證據時，知有第一百五十九條
    第一項不得為證據之情形，而未於言詞辯論終結前聲明異議
    者，視為有前項之同意。刑事訴訟法第一百五十九條之五定
    有明文。查以下所引用之被告以外之人於審判外之陳述，雖
    屬審判外之言詞陳述，惟檢察官、被告均知有不得作為證據
    之情形，並無不同意作為證據，且未於本院審理言詞辯論終
    結前聲明異議，視為已同意作為證據。又本院審酌上開陳述
    作成時之情況，係在自由意志下所為陳述，並親閱筆錄無訛
    後始簽名作成，認該證言作為證據為適當，依上開說明，自
    有證據能力，而得為本案證據，合先敘明。
二、審判範圍：
    按侵占與詐欺，俱以不法手段占有領得財物，其客觀構成要
    件之主要事實雷同，二罪復同以為自己或第三人不法之所有
    意圖為主觀要件，同以他人之財物為客體，同為侵害財產法
    益之犯罪，罪質尚無差異，其侵害行為之內容雷同，犯罪構
    成要件亦具共通性（即共同觀念），應認為具有同一性，從
    而審理法院於基本事實同一之範圍內，將起訴書所引刑法第
    三百三十六條第二項業務侵占罪，變更為同法第三百三十九
    條第一項，論以詐欺罪，尚難認有刑事訴訟法第三百七十九
    條第十二款所定訴外裁判之違法（最高法院91年台上字第66
    15號、92年台非字第120號、93年台上字第2970號、97年台
    非字第375號判決意旨參照）。本件檢察官起訴認被告2人涉
    觸犯刑法第335條第1項侵占罪嫌，本院自得變更起訴法條，
    依刑法第339條第1項詐欺取財罪予以審判（詳如後述）。
貳、實體方面：
一、被告等2人固坦承：「甲○○於94年間以丙○○名義向臺新
    銀行、國泰世華銀行、富邦銀行、中國信託銀行，於94年4
    月18日、19日、20日分別貸款266,670元、430,000元、378
    ,170 元、200,000元，並轉匯入丙○○所開立之土地銀行斗
    六分行000000000000號帳號、國泰世華銀行斗六分行000000
    0000000號帳號、富邦銀行嘉義分行000000000000號內。丙○○並將上揭土地銀行斗六分行、國泰世華銀行斗六分行、
    富邦銀行嘉義分行帳戶之存摺本、印章、金融卡、密碼交由
    甲○○保管使用。而乙○○於94年4月18日前往土地銀行斗
    六分行以臨櫃方式，又於同月19日、20日、21日前往國泰世
    華銀行斗六分行以臨櫃方式，再於同月20日、21日前往富邦
    銀行嘉義分行以金融卡提領方式，分別提領266,670元、430
    ,900 元、378,000元、197,000元（不含金融卡跨行提款手
    續費共60元）後，而將以丙○○名義貸得之上開款項提領後
    使用。2人於同年6月5日出境至中國，後因遭通緝，於97年8
    月19日入境時為警逮捕」等情。惟均堅決否認有為詐欺犯行
    。被告甲○○則辯稱：「我有投資做生意，需要資金周轉，
    我在銀行已經有貸款，沒有額度可貸款，我與丙○○是好幾
    十年的老朋友，所以才請他貸款幫忙我生意周轉，我跟他說
    每個月按照銀行本金利息，由我負責償還，我有承諾說，如
    果以後生意好轉，會給他利潤，之後生意失敗無法償還，我
    向丙○○借了一百二十幾萬元。『當時雖然跟他提過投資員
    林停一停車場』，但是我們不是要投資停車場才借這筆錢，
    我也沒有去投標該停車場，94年4月18日開始提領這筆貸款
    ，之後同年6月5日就到大陸。因當時被地下錢莊追討，所以
    全家去大陸。『當時欠地下錢莊約三百萬元』，之前丙○○
    沒有借款給我過，我向中國信託借信用貸款約三十幾萬元，
    向台灣銀行借信貸約六十幾萬元，我沒有侵占或詐欺的犯意
    」等情；被告乙○○則辯稱：「我不知道被告甲○○為何以
    丙○○之名義貸款，也不知道被告甲○○是否有與丙○○約
    定共同以投標方式，投資經營停車場。我只是依照被告甲○○的指示去各銀行提領款項，之後才覺得怪怪的，本件是事
    發後我才去問甲○○，他說是丙○○先貸款下來，先借給他
    用」等情。
二、經查：
（一）被告2人坦承以告訴人丙○○名義貸款，由被告甲○○保
      管銀行之存摺、印章、密碼，並由被告乙○○領取上開貸
      款，嗣後被告2人出境至大陸，經通緝後，於97年8月19日
      入境時，為警逮捕之事實，有本件相關銀行帳戶之存款交
      易查詢單、存摺影本（斗六警刑字第0940007245號卷第4
      頁至第7頁）及監視錄影翻拍照片1張（斗六警刑字第0940
      007245號卷第7頁）、法務部入出境資訊連結作業查詢資
      料2份（97年度調偵字第331號卷第9頁）等在卷可資佐證
      ，足認上開事實為真實。
（二）證人（即告訴人）丙○○於原審審理時已明確證稱：「我
      與被告二人是從十幾歲的時候就認識的朋友。被告甲○○
      於94年3、4月間『先向我說要投資員林停一停車場的事』
      ，叫我以我的名義來貸款，後來被告甲○○的妻子（即被
      告）『乙○○於同年4月間，在他們家裡也有跟我講過』
      ，大部分是被告甲○○跟我談這件事。當時他們的確實經
      濟狀況我不知道。只是因為他們二夫妻都算是公務人員，
      甲○○在議會開車，乙○○在國有財產局上班，又因為我
      們當朋友認識那麼久，所以我認為他們可以信任，不知道
      他們竟然會以欺騙的方式把我的錢拿走。甲○○找我投資
      停車場時，沒有拿任何投標資料給我看過，是他先帶我去
      看斗六火車站停車場的經營方式，那個停車場是他的父親
      在經營，營運的很賺錢。至於被告甲○○叫我投資的員林
      停一停車場部分，他沒有帶我去看過。當時被告甲○○跟
      我說員林停一停車場的經營權一定會標到，叫我以我的名
      義來辦信用貸款，『被告乙○○也有跟我說他們不會騙我
      這個錢』。而且我那時候在工廠上班，不可能貸得到一百
      多萬，所以被告甲○○透過一個朋友的關係幫我超貸。另
      外被告甲○○說總共資金要200萬元，以我名義核貸下來
      的一百多萬元還不夠，所以他又叫我用現金卡去預借現金
      ，但是我不同意。當時我們也沒有約定投資比例及經營停
      車場的盈餘，要如何分配，只說會分我盈餘。又因為本件
      相關銀行的帳戶都是被告甲○○陪我去開戶的，所以我將
      銀行帳戶的相關物品放在他那邊讓他保管。被告甲○○、
      乙○○沒有跟我說停車場投標的確切日期，『只有叫我把
      貸款催下來』，因為只有我能跟銀行催這筆錢。後來錢核
      貸下來，『他們夫妻領完錢，人就不見了』。本來被告甲○○有跟我說，貸款的本金及利息都由他來繳，也就是說
      只以我的名義來貸款，後續的還款都是他們夫妻負責，但
      直到銀行通知我繳貸款的第一期利息，即94年5月20日，
      我才發現找不到甲○○、乙○○。於是我去他們家找人，
      被告甲○○的媽媽才告訴我說他們離開斗六了。那時候因
      為我年輕，比較相信朋友，又不會衡量金錢的多少，只相
      信朋友會幫我，被告甲○○說看我在工廠工作那麼辛苦，
      要叫他媽媽安排職務給我，要和我一起做生意，後來結果
      根本不是他講的這樣」等情（原審卷第51頁至第57頁反面
      ）。
（三）被告甲○○於原審審理時陳稱：「告訴人丙○○在唸高職
      的時候我們就認識了，當時我們的關係比親兄弟還要密切
      。『94年4月間我負債約2百萬元，每月要還3萬多元』。
      被告乙○○當時也有向銀行借錢，是我請她去辦信用貸款
      ，『因為當時我投資很多，需要資金一時週轉』。乙○○
      每月還要繳合會的會錢。所以那時候家庭經濟整體來講是
      負債，而且也不知道借款投資下去會不會賺錢。當時丙○○對我們的確實經濟狀況並不瞭解，他只知道我跟乙○○
      本身都有貸款債務，沒有辦法再辦貸款。因為我有資金週
      轉的問題，譬如要繳票據、信用卡、信用貸款，錢不夠用
      ，而丙○○在斗六的巧新工廠做工，有正當的工作及收入
      ，我就請丙○○以他的名義，來幫我貸款約2百萬元，讓
      我短期週轉，我有跟他講說不管我以後投資什麼，如果有
      賺錢會分紅給他。我請丙○○貸款來給我使用，用途不只
      限於投標員林停一停車場。我有跟丙○○講他幫我貸款的
      期限為7年，貸款的本息都由我負責償還。本件丙○○的
      帳戶存摺等物都是丙○○交給我保管的，『被告乙○○也
      知道我在保管丙○○的帳戶物品』。約94年5月20日時，
      我向地下錢莊借款的票期都到了，我沒有辦法繳這些支票
      ，我想生意沒有辦法再經營下去了，所以才想到大陸去暫
      避風頭」等情（原審卷第64頁反面至第69頁反面）。
（四）被告乙○○於原審審理時陳稱：「這件事情發生的時候，
      我在國有財產局工作。告訴人丙○○是我先生甲○○的朋
      友，我只知道他們是十幾年的朋友，丙○○常常到我家裡
      來走動。甲○○的母親即我的婆婆有競選活動時，丙○○
      會過來幫忙。我不知道丙○○當時在做什麼工作，被告甲○○應該知道。94年4月18、19、20、21日等日都是我用
      丙○○的存摺、印章等去將款項提領出來的。是甲○○跟
      我說本件相關帳戶裡有錢，叫我去領出來，說當天急著要
      用，我才將款項領出來，我94年4月18第一次領完錢就問
      甲○○怎麼會去提領丙○○的錢。『甲○○跟我說是他拜
      託丙○○貸款來融通投資停車場、飲料店等』，有跟丙○○講說倘若做生意有賺錢的話，會分紅給他，而且甲○○
      有說只是以丙○○的名義向銀行貸款，日後本息都要由他
      自己繳納。丙○○的存摺、印章都是由甲○○保管，是我
      提款前，甲○○拿給我的。我領完錢之後，就將錢拿給甲○○，供繳納票據金額之用。我們沒有使用自己的名義來
      貸款，是因為我與甲○○當時都另有貸款債務」等語（原
      審卷第61頁至第64頁反面）。
（五）由證人丙○○之證述及被告2人之於原審及本院之陳述，
      足認告訴人丙○○與被告甲○○兩人是幾十年的好朋友，
      且雙方除本件借貸外，並無金錢往來，而被告甲○○於94
      年間，因投資失利，除積欠銀行近百萬元貸款外，尚欠地
      下錢莊約二、三百萬元，期票至94年5月20日到期，顯然
      被告甲○○於94年間之經濟狀況已惡化，尤其94年5月20
      日其地下錢莊借款之票期將到期，更須金錢周轉。被告甲○○未將此訊息告知告訴人丙○○，而告訴人丙○○亦不
      知其情事，為雙方所是認，可見被告甲○○並非一般借貸
      款項周轉，而是已經無法周轉。又被告甲○○確實有以投
      標經營員林停一停車場一事，請告訴人丙○○以其名義為
      本件之貸款，已經證人丙○○於原審結證明確，被告甲○○於本院也坦承「有向告訴人丙○○提及投資員林停一停
      車場」等情。而被告乙○○於原審也陳稱：「甲○○跟我
      說是他拜託丙○○貸款來融通投資停車場、飲料店等」等
      情，參酌被告甲○○於偵查中亦供稱：「（問：你們當初
      說要經營何處停車場？）我向丙○○說是員林停車場，不
      是斗六停車場，我有告訴他需要一段時間」、「（問：何
      處之標案？）員林火車站公有停車場」等情（97年調偵字
      第331號偵查卷第7頁），且該員林停一停車場之租期至94
      年8月1日，並於「94年7月29日開標」等情，復有交通部
      台灣鐵路管理局貨運服務總所台中貨運服務所97年11月8
      日中貨業字第0970002731號函及所附交通部台灣鐵路管理
      局貨運服務總所94年7月8日貨業字第0940005313號函在卷
      可稽（97年調偵字第331號偵查卷第16-17頁），可見被告
      甲○○於94年間，向告訴人丙○○提及員林停一停車場之
      投標案，及被告乙○○提領告訴人丙○○銀行貸款之時間
      94年4月18日至21日，距上開員林停一停車場之開標時間
      94年7月29日，時間相當接近，被告甲○○應是以該投標
      案為由，向告訴人丙○○借貸款項，被告甲○○所辯：僅
      是提及該投標案，並非以該投標案借款等情，與事實不符
      ，自不足採。另告訴人丙○○與被告甲○○熟識，常常出
      入被告甲○○住處，而被告2人又是夫妻，乙○○瞭解甲○○之經濟狀況及投資情形，並有幫甲○○提領本件以丙○○名義貸得之款項，此證人丙○○於原審已證稱：「乙○○於同年4月間，在他們家裡也有跟我講過（投資員林
      停一停車場）」、「被告乙○○也有跟我說他們不會騙我
      這個錢」等情，參酌被告甲○○於原審陳承稱：「被告乙○○也知道我在保管丙○○的帳戶物品」等情，被告乙○○於原審也陳稱：「甲○○跟我說是他拜託丙○○貸款來
      融通投資停車場、飲料店等」等情，以被告與告訴人丙○○除本件借款外，雙方從無金錢往來，被告乙○○於其夫
      甲○○投資失利經濟惡化時，仍使用他人之存摺、金融卡
      及密碼，分4日提領金額達1百20餘萬元之多，與一般借貸
      周轉狀況迥異，顯然被告乙○○於丙○○貸款前，就被告
      甲○○請丙○○為本件貸款一事，應屬知情。
（六）告訴人丙○○係出名為借款人，借款予被告甲○○使用，
      又將本件土地銀行斗六分行、國泰世華銀行斗六分行、富
      邦銀行嘉義分行帳戶之存摺本、印章、金融卡、密碼交由
      甲○○保管使用，且於94年4月18日、19日、20日本件各
      貸款核貸後，迨至94年5月20日即銀行通知繳納貸款的第
      一期利息時，才知道被告甲○○未依約繳納貸款利息。顯
      見告訴人丙○○確係出名幫被告甲○○貸款，並約定由被
      告2人繳交貸款之本息，其並不關心被告等2人如何運用該
      等款項，被告等動用以其名義借得之款項時也無須得其同
      意。換言之，本件以丙○○名義向臺新銀行、國泰世華銀
      行、富邦銀行、中國信託銀行，於94年4月18日、19日、
      20日貸得之266,670元、430,000元、378,170元、200,000
      元，並轉匯入丙○○之土地銀行斗六分行000000000000號
      帳號、國泰世華銀行斗六分行0000000000000號帳號、富
      邦銀行嘉義分行000000000000號帳號內等款項，隨即由被
      告等領得，應係被告等出於詐欺之不法方法而取得，並非
      先有合法之持有關係，而於持有中，始易「持有」為「所
      有」之意思，則其等所為，即與侵占罪之構成要件不相符
      合。準此，被告等2人主觀上難認有侵占之犯意，客觀上
      所為亦非侵占行為，應可認定。
（七）被告等2人於94年間整體經濟狀況已負債約2、3百萬元。
      被告甲○○之母親擔任縣議員，父親在經營斗六火車站停
      車場，應屬有資力，被告等倘需金錢週轉，理應請託父、
      母親幫忙，卻捨此不為，在未將其等確實負債狀況告知告
      訴人丙○○的情況下，竟利用與告訴人熟識，告訴人較缺
      乏戒心的情形，向告訴人告知貸款之本息均無需由告訴人
      償還，如投資獲利還可分配盈餘，使告訴人申貸本件款項
      供其等使用，並使丙○○交付相關帳戶之存摺等物，供其
      等自由提領款項。且依臺灣鐵路管理局貨運服務總所臺中
      貨運服務所97年11月28日中貨業字第0970002731號函所附
      之員林停一停車場標租案之辦理標租函、出租公告、開標
      紀錄、投標文件、決標後契約、對保報告單等文件影本顯
      示該停車場係於94年7月13日為投標公告，嗣於同年月29
      日開標。被告等竟於投、開標前約3個月即請告訴人申貸
      款項，並催促告訴人儘快申貸，且於各銀行核貸款項後之
      同日或翌日即由被告乙○○依被告甲○○之指示將核貸金
      額提領一空，嗣後並未投標經營員林停一停車場，又未代
      告訴人償還任何貸款本息，即於94年6月5日出境至中國大
      陸地區，後於97年8月19日始返回臺灣等情。應可認為被
      告等有基於意圖為自己不法所有之犯意聯絡，以詐術使告
      訴人丙○○陷於錯誤，而為其等申貸本件款項，並供其等
      自由提領使用，而為詐欺取財罪。本件事證明確，被告2
      人詐欺取財犯行，已堪認定，自應依法論科。
三、被告行為後，刑法及刑法施行法業於九十四年二月二日經總
    統以華總一義字第０九四０００一四九０一號令修正公布，
    並於九十五年七月一日施行（下稱新刑法，修正前刑法下稱
    舊刑法），參酌最高法院九十五年五月二十三日刑事庭第八
    次會議決議，新刑法第二條第一項規定，係規範行為後法律
    變更所生新舊法律比較適用準據法，於新刑法施行後，應適
    用新刑法第二條第一項規定，為從舊從輕比較。另比較時應
    就罪刑有關之共犯、未遂犯、想像競合犯、牽連犯、連續犯
    、結合犯，以及累犯加重、自首減輕暨其他法定加減原因（
    如身分加減）與加減比例等一切情形，本於統一性及整體性
    原則，綜其全部罪刑結果，而為比較。經查：
（一）刑法第三百三十九條第一項詐欺罪，法定刑或科或併科銀
      元一千元以下罰金，而修正後刑法施行法增訂第一條之一
      ：「中華民國九十四年一月七日刑法修正施行後，刑法分
      則編所定罰金之貨幣單位為新臺幣。九十四年一月七日刑
      法修正時，刑法分則編未修正之條文定有罰金者，自九十
      四年一月七日刑法修正施行後，就其所定數額提高為三十
      倍。但七十二年六月二十六日至九十四年一月七日新增或
      修正之條文，就其所定數額提高為三倍」。刑法第三十三
      條第五款修正為：「罰金：新臺幣一千元以上，以百元計
      算之」，是依修正後之法律，刑法第三百三十九條第一項
      詐欺罪所得科處之罰金刑最高為新臺幣三萬元，最低為新
      台幣一千元；而依被告行為時之刑罰法律，即罰金罰鍰提
      高標準條例第一條前段規定之提高倍數十倍及刑法第三十
      三條第五款規定之罰金最低額一元計算，該罪之罰金刑最
      高為銀元一萬元即新臺幣三萬元，最低額為銀元一元即新
      臺幣三元。比較上述修正前、後之刑罰法律，自以被告「
      行為時」之舊法刑法第33條第5款較有利於被告。
（二）修正前刑法第二十八條共犯係規定：「二人以上共同實施
      犯罪之行為者，皆為正犯」，修正後則規定為：「二人以
      上共同實行犯罪之行為者，皆為正犯」，揆諸本條之修正
      理由係為釐清陰謀共同正犯、預備共同正犯、共謀共同正
      犯是否合乎本條規定之正犯要件。而被告黃老成二人所為
      上開犯行，既屬實行犯罪行為之正犯，則適用修正前之舊
      法並無不利於被告。
（三）修正後之刑法第四十一條第一項前段規定：「犯最重本刑
      為五年以下有期徒刑以下之刑之罪，而受六個月以下有期
      徒刑或拘役之宣告者，得以新臺幣一千元、二千元或三千
      元折算一日，易科罰金。」，但依據舊法及修正前罰金罰
      鍰提高標準條例第二條前段（現已刪除）規定，被告行為
      時易科罰金折算標準，應以銀元三百元折算一日，經折算
      為新臺幣後，應以新臺幣九百元折算為一日。比較修正前
      後之易科罰金折算標準，修正後之規定並未較有利於被告
      ，則應依刑法第二條第一項前段規定，適用被告「行為時
      」即修正前刑法第四十一條第一項前段規定，定其折算標
      準。
（四）本件涉及法律變更部分，綜合上述比較新舊法之規定，以
      舊刑法有利於被告，依新刑法第二條第一項規定，自應適
      用行為時舊法，先予敘明。
三、核被告2人所為，均係犯刑法第339條第1項之詐欺取財罪。
    檢察官起訴認被告2人涉觸犯刑法第336條第1項之侵占罪嫌
    ，尚有未洽，惟本件之基本社會事實，均係被告2人以投標
    案為由，約告訴人貸款投資後，將告訴人所貸得款項，領取
    一空，究係一開始就有不法所有意圖，而施用詐術，詐得款
    項，或於貸得款項後，始生不法所有意圖，而侵占入己，其
    侵害行為雷同，罪質尚無差異，應認具有同一性，依刑事訴
    訟法第300條規定，變更應適用之法條為刑法第339條第1項
    之詐欺取財罪。被告2人就上開詐欺犯行，有犯意聯絡及行
    為分擔，均應論以正犯。
四、原審以本件被告2人不能證明有何侵占犯行，又不得變更為
    詐欺取財罪審判，據以判決被告2人無罪，固非無見。惟查
    ，侵占及詐欺罪之社會基本事實同一，得變更起訴法條予以
    審判，原判決遽為無罪諭知，自屬未洽，檢察官據此提起上
    訴，指摘原判決不當，為有理由，自應由本院撤銷改判。爰
    審酌被告2人並無前科、被告甲○○主導本案，且與告訴人
    丙○○係多年好友、被告乙○○負責提款事宜，兩人犯罪之
    動機、目的、手段、詐得金額達1,272,570元，被告2人犯後
    態度，迄未予告訴人和解等一切情狀，分別量處如主文第二
    項所示之刑，被告乙○○部分，併諭知易科罰金之折算標準
    。又被告犯罪雖均在96年4月24日以前，惟被告2人均於95年
    4 月28日經檢察官通緝在案，於97年8月19日始遭警緝獲，
    有雲林縣警察局通緝案件移送書附卷可稽，是被告2人於中
    華民國九十六年罪犯減刑條例施行前（即96年7月16日），
    已經通緝，而未於96年12月31日以前自動歸案接受偵查，依
    中華民國九十六年罪犯減刑條例第5條規定，自不得依該條
    例減刑，附此說明。
據上論結，應依刑事訴訟法第369條第1項前段、第364條、第299
條第1項前段、刑法第2條第1項前段、修正前刑法第28條、刑法
第339條第1項、修正前刑法第41條第1項、刑法施行法第1條之1
、修正前罰金罰鍰提高標準條例第2條，判決如主文。
本案經檢察官謝錫和到庭執行職務。
中    華    民    國    98    年    8     月    11    日
                  刑事第三庭    審判長法  官  陳義仲
                                      法  官  蘇清水
                                      法  官  宋明中
以上正本證明與原本無異。
不得上訴。
                                      書記官  黃子起
中    華    民    國    98    年    8     月    11    日
附錄本案論罪科刑法條全文：
中華民國刑法第339條
（普通詐欺罪）
意圖為自己或第三人不法之所有，以詐術使人將本人或第三人之
物交付者，處5年以下有期徒刑、拘役或科或併科1千元以下罰金
。
以前項方法得財產上不法之利益或使第三人得之者，亦同。
前二項之未遂犯罰之。


司法院資訊處製作；財團法人民間司法改革基金會備份。
